【裁判字號】    97,抗,76
【裁判日期】    970117
【裁判案由】    聲請減刑
【裁判全文】
臺灣高等法院臺中分院刑事裁定            97年度抗字第76號
  抗 告 人    甲○○
  即受刑人
上列抗告人因聲請減刑案件，不服臺灣彰化地方法院中華民國96
年12月18日裁定（96年度聲減字第4105號），提起抗告，本院裁
定如下：
      主  文
原裁定撤銷，發回臺灣彰化地方法院。
      理  由
一、原裁定意旨略以：受刑人甲○○所犯附表編號1、2所示之罪
    ，其犯罪時間均在96年4月24日以前，所犯為施用第一、二
    級毒品等罪，悉合於減刑條件；而附表編號1、2所示之罪與
    附表編號4、5不應減刑之罪四罪，符合刑法第50條數罪併罰
    及同法第53條定應執行刑之要件。檢察官聲請減刑及定其應
    執行刑，於此範圍內，於法尚無不合，應予准許，受刑人除
    附表編號1至5所示之犯罪外，另自89年2月1日起至89年10月
    31 日止分別犯施用第一、二級毒品罪，已於89年11月30日
    經本院以89年度訴字第387號判決分別判處有期徒刑1年、10
    月，應執行有期徒刑1年8月，並於89年12月21日確定，有該
    案判決書及刑案資料查註紀錄表各一份在卷可憑，該案判決
    確定日與附表編號1至5所示五罪之判決確定日相較，為最早
    確定之判決，而附表編號3所示販賣第一級毒品罪之犯罪時
    間（89年9月中旬某日起至89年10月31日前約一星期某日止
    ）在該判決確定日前，則附表編號3所示之販賣第一級毒品
    罪，如欲與其他犯罪定其應執行刑，自應與上開89年度訴字
    第387號判決所示之施用第一、二級毒品罪定其應執行之刑
    ，而不得與附表編號1、2、4、5所示之犯罪定其應執行之刑
    ，檢察官此部分之聲請為無理由，應予駁回。
二、抗告意旨略以：原裁定檢察官聲請減刑及定應執行刑各罪，
    前已定應執行刑為有期徒刑二十年，惟彰化地方法院96 年
    度聲減字第4105號刑事裁定卻將附表編號3之罪，以不符數
    罪併罰之要件予以裁定駁回，然其犯罪時間早於最先一罪判
    決確定前，何以未能適用數罪併罰之規定，反因經減刑而受
    其害，爰此於法定期間提出抗告。
三、經查附表檢察官聲請減刑並定應執行刑之五罪，業於九十五
    年九月二十日經同院以九十五年度聲字第一八三七號裁定應
    執行有期徒刑二十年，褫奪公權八年確定，有該裁定及台灣
    高等法院前案紀錄表在卷可查，又同院八十九年度訴字第三
    八七號判決業於九十三年一月二十二日執行完畢 (見台灣高
    等法院前案紀錄表)，檢察官因而未將附表編號三之罪所處
    之刑與之聲請定應執行刑，而聲請與附表編號一、二、四、
    五之罪定應執行刑，原裁定應於聲請範圍內審酌，附表三之
    罪犯罪時間在九十一年五月六日前，原裁定遽為駁回之諭知
    ，自有未洽，抗告人上開抗告有理由，應由本院將原裁定撤
    銷，發回原法院更為裁定。
四、據上論結，應依刑事訴訟法第413條前段，裁定如主文。
中    華    民    國    97    年    1     月    17    日
            刑事第九庭  審判長法  官  陳  筱  珮
                              法  官  余  仕  明
                              法  官  康  應  龍
上列正本證明與原本無異。
如不服本裁定，應於裁定送達後五日內向本院提出抗告狀。
                              書記官  姚  錫  鈞
中    華    民    國    97    年    1     月    17    日


司法院資訊處製作；財團法人民間司法改革基金會備份。
